【裁判字號】    97,訴,228
【裁判日期】    970909
【裁判案由】    偽造文書等
【裁判全文】
臺灣苗栗地方法院刑事宣示判決筆錄       97年度訴字第228號
公  訴  人  臺灣苗栗地方法院檢察署檢察官
被      告  辛○○
                    （在押）
            子○○
                    （在押）
共      同
指定辯護人  本院公設辯護人  巳○○
上列被告因竊盜等案件（起訴案號：96年度偵字第5915號、97年
度偵字第1054、1180號），於中華民國97年9 月9 日下午4 時，
在本院第二法庭宣示判決，出席職員如左：
            法  官  蔡志宏
            書記官  張玉楓
            通  譯  劉漢昌
法官起立朗讀判決主文、犯罪事實要旨、處罰條文、附記事項，
及告以上訴限制、期間並提出上訴狀之法院，且諭知記載其內容
如下：
一、主  文：
辛○○犯附表編號一至五罪名欄所示之罪，各處如附表同編號中
處刑欄所示之刑。應執行有期徒刑貳年肆月。
子○○犯附表編號二至十罪名欄所示之罪，各處如附表同編號中
處刑欄所示之刑。應執行有期徒刑肆年。
二、犯罪事實要旨：
    辛○○及子○○均意圖為自己不法之所有，基於個別犯意，
    分別為如附表各犯罪事實要旨欄所示之行為。
三、處罰條文：
    刑法第321 條第1 項第2 、3 、4 款。
四、本判決除有下列情形外，不得上訴：
（一）於本院訊問被告並告以所認罪名、法定刑及所喪失權利之
      程序終結前，被告撤銷協商合意或檢察官撤回協商聲請者
      。
（二）被告協商之意思非出於自由意志者。
（三）被告所犯之罪為死刑、無期徒刑、最輕本刑3 年以上有期
      徒刑之罪，或高等法院管轄第1 審案件。
（四）被告有其他較重之裁判上一罪之犯罪事實者。
（五）法院認應諭知免刑或免訴、不受理者。
（六）協商判決所科之刑，非屬宣告緩刑之刑、2 年以下有期徒
      刑、拘役或罰金。
五、被告辛○○及子○○於本件數罪併罰定應執行刑部分，因已
    逾法定協商所得判決範圍，故由本院依職權依法定其應執行
    刑，不受兩造就此部分之協商結果拘束。此部分兩造如有不
    服，其上訴不受前項法定限制，附此敘明。
六、如不服本件判決，而有前項各款所列情形之1 者，得自收受
    本判決筆錄正本之日起10日內，向本院提出上訴書狀，上訴
    於第2 審法院。
中    華    民    國    97    年    9     月    9     日
                  刑事第一庭  書記官  張 玉 楓
                              法  官  蔡 志 宏
以上正本證明與原本無異。
                              書記官  張 玉 楓
中    華    民    國    97    年    9     月    12    日
附記論罪法條：
中華民國刑法第321 條
犯竊盜罪而有左列情形之一者，處6 月以上、5 年以下有期徒刑
：
一  於夜間侵入住宅或有人居住之建築物、船艦或隱匿其內而犯
    之者。
二  毀越門扇、牆垣或其他安全設備而犯之者。
三  攜帶兇器而犯之者。
四  結夥三人以上而犯之者。
五  乘火災、水災或其他災害之際而犯之者。
六  在車站或埠頭而犯之者。
前項之未遂犯罰之。
附表：
編號一
罪名：攜帶兇器、毀越安全設備竊盜罪。
處刑：有期徒刑拾月。
犯罪事實要旨：
辛○○於96年10月30日上午11時30分許，獨自1 人，持自備之破
壞剪乙支（未扣案）破壞鐵窗後，而侵入甲○○位於苗栗縣通霄
鎮新埔里10鄰76號之住處，竊取甲○○之筆記型電腦1 台及金飾
1 批（含金牌12面、戒指5 只、手錶1 只及項鍊等物，價值約新
台幣【下同】10萬元）得手（侵入他人建築物部分，未據告訴）
。
編號二
罪名：共同攜帶兇器、踰越牆垣竊盜罪。
處刑：有期徒刑拾月。
犯罪事實要旨：
辛○○及子○○兩人互有竊盜犯意聯絡，共同於96年10月28日上
午10時許，由辛○○在現場把風，子○○翻越圍牆進入2 樓，持
自備之破壞剪乙支（未扣案）破壞紗窗後，打開門侵入丑○○位
於苗栗縣苑裡鎮房裡里10鄰117 號之住處（侵入住宅部分，未據
告訴），竊取丑○○所有之電腦主機1 台、金戒指2 只、現金10
00餘元等物得手。
編號三
罪名：共同攜帶兇器、踰越牆垣竊盜罪。
處刑：有期徒刑壹年。
犯罪事實要旨：
辛○○及子○○兩人互有竊盜犯意聯絡，共同於96年11月2 日16
時許，持自備之破壞剪乙支（未扣案）翻越圍牆並破壞2 樓上方
氣窗後，侵入庚○○位於臺中縣大甲鎮○○路○ 段140 巷20號住
處（侵入住宅部分，未據告訴），竊取庚○○所有之現金1 萬餘
元及金飾重約1 斤半（價值150 萬元）得手。
編號四
罪名：結夥三人、攜帶兇器、毀越安全設備竊盜罪。
處刑：有期徒刑拾月。
犯罪事實要旨：
辛○○與子○○及壬○○（另行審結）3 人互有竊盜犯意聯絡，
於96年11月19日上午10時許，由壬○○在車上把風，子○○持自
備之破壞剪乙支（未據扣案）破壞廚房鐵窗，翻越窗戶後打開後
門，由辛○○從大門侵入卯○○位於苗栗縣通霄鎮通灣里3 鄰20
號之2 住處（侵入住宅部分，未據告訴），竊取卯○○所有之電
腦1 台、現金2 萬餘元、皮衣1 件等物得手。
編號五
罪名：結夥三人、攜帶兇器、毀越安全設備竊盜罪。
處刑：有期徒刑壹年。
犯罪事實要旨：
辛○○與子○○及壬○○3 人互有竊盜犯意聯絡，於96年11月19
日上午10時30分許，由壬○○在車上把風，子○○持自備之油壓
剪乙支（未據扣案）剪斷窗戶白鐵條侵入後，打開後門讓辛○○
侵入寅○○位於苗栗縣通霄鎮○○里○ 鄰○○路267 號住處之（
侵入住宅部分，未據告訴），竊取寅○○所有之現金22萬元、金
飾38兩（價值約120 萬元）等物得手。
編號六
罪名：共同踰越安全設備竊盜罪。
處刑：有期徒刑拾月。
犯罪事實要旨：
子○○與癸○○（經本院判處罪刑確定）兩人互有竊盜犯意聯絡
，共同於96年10月8 日16時許，翻越2 樓窗戶侵入辰○○位於苗
栗縣苑裡鎮房裡里6 鄰66之1 號之住處（侵入住宅部分，未據告
訴），徒手竊取辰○○所有之金項鍊1 組、鑽戒2 只、項鍊2 條
及金戒子等物得手。
編號七
罪名：共同毀越安全設備竊盜罪。
處刑：有期徒刑拾月。
犯罪事實要旨：
子○○與壬○○兩人互有竊盜犯意聯絡，共同於96年12月4 日上
午10時許，持自備之破壞剪乙支（未據扣案）破壞廁所鐵窗後，
侵入己○○位於苗栗縣通霄鎮通灣里12鄰114 之5 住處（侵入住
宅部分，未據告訴），竊取己○○所有之金戒指2 只、珍珠耳環
1 對、皮包1 個、玉石2 個、玉石鑲金墜子2 個、K 金項鍊1 條
、金牌1 面、第一銀行金融卡、中國信託及永豐銀行信用卡各1
張、身分證、機車駕照及健保卡各1 張等物得手。
編號八
罪名：結夥三人、攜帶兇器、毀越安全設備竊盜罪。
處刑：有期徒刑拾月。
犯罪事實要旨：
子○○與癸○○及壬○○3 人互有竊盜犯意聯絡，於96年12月14
日上午11時許，持自備之破壞剪乙支（未據扣案）破壞鐵窗後，
翻越窗戶侵入丙○○及戊○○位於苗栗縣苑裡鎮舊社里4 鄰151-
9 號之住處（侵入住宅部分，未據告訴），竊取丙○○所有之現
金3200元；戊○○所有之手鍊4 條、戒指4 只、現金2000元等物
得手。
編號九
罪名：共同攜帶兇器、毀越安全設備竊盜罪。
處刑：有期徒刑拾月。
犯罪事實要旨：
子○○與壬○○兩人互有竊盜犯意聯絡，共同於96年12月18日上
午10時許，持自備之破壞剪乙支（未據扣案）破壞鐵窗後，而侵
入乙○○所經營位於苗栗縣通霄鎮白西里16鄰107 之17號之「如
意金香行」（侵入住宅部分，未據告訴），竊取乙○○所有之電
腦1 台、零錢4000餘元等物得手。
編號十
罪名：共同攜帶兇器、毀越安全設備竊盜罪。
處刑：有期徒刑拾月。
犯罪事實要旨：
子○○及癸○○兩人互有竊盜犯意聯絡，共同於96年12月14日10
時許，持自備之破壞剪乙支（未據扣案），破壞鐵窗翻越窗戶侵
入丁○○位於苗栗縣苑裡鎮田心里8 鄰73之8 號之住處（侵入住
宅部分，未據告訴），竊取丁○○所有之鑽戒1 只、金戒子數只
得手。


司法院資訊處製作；財團法人民間司法改革基金會備份。
